【裁判字號】    92,國小上,2
【裁判日期】    920806
【裁判案由】    國家賠償
【裁判全文】
臺灣臺北地方法院民事裁定                          九十二年度國小上字第二號
    上  訴  人  交通部公路總局第二區養護工程處
    法定代理人  吳瑞龍
    被上訴人    行政院農業委員會林務局
    法定代理人  顏仁德
右當事人間請求國家賠償事件，上訴人對於民國九十二年五月十六日本院台北簡易庭
九十一年度北國小字第二號第一審小額民事判決提起上訴，本院裁定如左：
    主      文
上訴駁回。
第二審訴訟費用新臺幣貳佰伍拾柒元由上訴人負擔。
    理      由
一、按對於小額程序第一審裁判之上訴或抗告，非以其違背法令為理由，不得為之。
    上訴狀內應記載上訴理由，表明下列各款事項：一、原判決所違背之法令及其具
    體內容，二、依訴訟資料可認為原判決有違背法令之具體事實，民事訴訟法第四
    百三十六條之二十四第二項、第四百三十六條之二十五分別定有明文。又民事訴
    訟法第四百六十八條規定，判決不適用法規或適用不當者，為違背法令。而判決
    有同法第四百六十九條所列第一款至第五款情形之一者，為當然違背法令，此依
    同法第四百三十六條之三十二第二項之規定，上開條文於小額事件之上訴程序準
    用之。是當事人提起上訴，如依民事訴訟法第四百六十八條規定，以原審判決有
    不適用法規或適用法規不當為理由時，其上訴狀或理由書應有具體之指摘，並揭
    示該法規之條項或其內容。若係成文法以外之法則，應揭示該法則之旨趣。倘為
    司法院解釋、或最高法院之判例，則應揭示該判解之字號或其內容。如依民事訴
    訟法第四百六十九條所列各款情形為理由時，其上訴狀或理由書，應揭示合於該
    條款之事實。上訴狀或理由書如未依此項方法表明，或其所表明者，顯與上開法
    條規定之情形不相合時，即難認為已對原審判決之違背法令有具體之指摘，其上
    訴自難認為合法。
二、本件上訴人對於第一審判決提起上訴，其理由略稱：原審判決依行政院農業委員
    會林務局暫行組織規程第二條之規定，認定被上訴人之執掌範圍，僅限於森林資
    源之保護及經營利用，並不包含森林之管理云云，顯有錯誤。另依前臺灣省政府
    農林廳林務局森林護管工作要點第七點所列，被上訴人護管人員尚應辦理巡視林
    野防止災害之發生事項，自應認被上訴人之執掌項目，尚包含森林管理，原審之
    判決有適用法規不當之違背法令情事，爰依民事訴訟法第四百六十八條提起本件
    上訴等語。
三、查原審係依行政院農業委員會林務局暫行組織規程第二條及前臺灣省政府農林廳
    林務局森林護管工作要點第一點等規定之內容，解釋前臺灣省政府農林廳林務局
    森林護管工作要點第七點所列被上訴人護管人員應辦理巡視林野防止災害之發生
    事項，其中關於「災害」之解釋，僅限於破壞森林資源之災害，因認枯木傾倒道
    路之事實，並非屬破壞森林資源之災害，自非被上訴人所執掌之範疇等情，於原
    審判決爭執事項及理由要領第三項載明在卷。上訴人所指摘者為原審關於解釋法
    律，認定被上訴人執掌範圍不當一節，係屬原審對於解釋法令後，依職權認定事
    實之範疇，並非原審所適用之前揭法規有何不當或不適用該法規等情，自與民事
    訴訟法第四百六十八條所規定者並不相符，難認上訴人對指摘原審判決之如何違
    背法令已具究有無不適用法規或適用法規不當之理由，尚難其提起本件上訴係屬
    合法。故上訴人提起本件上訴，與首揭民事訴訟法第四百三十六條之二十四第二
    項之規定不符，不應准許，應予駁回。
據上論結：本件上訴為不合法，依民事訴訟法第四百三十六條之三十二第二項、第四
百三十六條之十九第一項、第四百四十四條第一項前段、第九十五條、第七十八條，
裁定如主文。
中      華      民      國    九十二    年     八     月        六      日
                                    民事第二庭審判長法官  丁蓓蓓
                                                    法官  劉素如
                                                    法官  洪純莉
~FF
~T48
計  算  書
項      目                金  額（新台幣）            備    註
第二審裁判費                  一八九
第二審送達郵費                  六八
合          計                二五七
右為正本係照原本作成
本裁定不得抗告
中      華      民      國    九十二    年     八     月        六      日
                                                  書記官  黃慧怡


司法院資訊處製作；財團法人民間司法改革基金會備份。
